【裁判字號】    97,消債更,309
【裁判日期】    970723
【裁判案由】    更生事件
【裁判全文】
臺灣臺北地方法院民事裁定           97年度消債更字第309號
聲  請  人
即債務人    甲○○
代  理  人  古宏彬律師
上列當事人聲請消費者債務清理事件，本院裁定如下：
    主  文
債務人劉健群自中華民國九十七年七月二十三日上午十二時起開
始更生程序。
命司法事務官進行本件更生程序。
    理  由
一、按法院開始更生程序之裁定，應載明其年、月、日、時，並
    即時發生效力。次按法院裁定開始更生或清算程序後，得命
    司法事務官進行更生或清算程序，必要時得選任律師、會計
    師或其他適當之自然人或法人一人為監督人或管理人。消費
    者債務清理條例第45條第1項、第16條第1項分別定有明文。
二、本件債務人主張：其前向國泰世華商業銀行、台灣美國運通
    國際股份有限公司、臺灣新光商業銀行、萬泰商業銀行、台
    新國際商業銀行、中國信託商業銀行、中華商業銀行、台灣
    土地銀行、花旗銀行、中華商業銀行、寶華商業銀行、遠東
    國際商業銀行、友邦國際信用卡股份有限公司等多家金融機
    構申請信用卡、現金卡、信用貸款，致累積債務達新台幣 (
    下同)0000000 元，有不能清償債務情事，後經依金融主管
    機關協調成立之中華民國銀行公會會員辦理消費金融案件無
    擔保債務協商機制與金融機構達成分期還款協議，同意自民
    國95年10月起，分120期，每月還款28723元方式償債，已繳
    款至96年9月，嗣母親於96年8月中風，住進桃園縣私立友愛
    安養護中心，需額外支出醫療費用及每月住院費21000元，9
    月份尚需繳納二個兒子註冊費用，96年總收入為498618元，
    平均每月所得約41551元，扣除協商金額28723元後，所剩餘
    月薪僅17823元，而其每月尚須支出付個人生活費、子女教
    育、生活費、家庭雜支等開銷，因不可歸責於己之事由，致
    使履行已成立之協商內容顯有困難，且其無擔保或無優先權
    之債務總額未逾1200萬元，復未經法院裁定開始清算程序或
    宣告破產，爰向本院聲請更生等語。經查：債務人所主張之
    上開事實，業據提出財產及收入狀況說明書、債權人清冊、
    債務人清冊、協議書、財團法人金融聯合徵信中心當事人綜
    合信用報告、財產歸屬資料清單、95、96年度各類所得資料
    清單、收支明細表、診斷證明書、水電瓦斯費收據、戶籍謄
    本、租賃契約書、勞工保險卡、薪資明細等為證，核閱屬實
    ，此外，本件又查無債務人有消費者債務清理條例第6條第3
    項、第8條或第46條各款所定駁回更生聲請之事由存在，則
    債務人聲請更生，應屬有據；並依上開規定命司法事務官進
    行本件更生程序，爰裁定如主文。本件更生聲請業經准許，
    債務人聲請保全處分，即無必要，附此明。
中    華    民    國    97    年     7    月    23    日
              民事第二十二庭法      官  熊志強
上為正本係照原本作成
本件不得抗告
本裁定已於97年7月23日上午12時公告。
中    華    民    國    97    年     7    月    23    日
                            書  記  官  游曉婷


司法院資訊處製作；財團法人民間司法改革基金會備份。
